# 大宗商品融资性贸易、资金拆借、垫资、贸易融资、大宗商品贸易

提问人：秦家小菜 时间：2016-12-21 22:48:14
各位大神，大宗商品贸易和融资性贸易是一个意思吗？我们正在做的一个项目，从贸易台账看，有一种模式是从A买，当天就卖给B，这一笔也许会赚也许会赔。第二天他又从B买然后当天卖给A，这一笔也可能赚也可能赔。这个是有色金属的交易，它是融资性贸易还是大宗商品贸易呢？还有一种是从A低价买，然后签订一个合同是把货卖给A，但是会高处一部分价钱。这个是融资性贸易贸易吗？最近几个词我已经彻底蒙了，分别是：融资性贸易、大宗商品贸易、垫资、资金拆借、大宗商品融资性贸易、贸易融资。

回答人：chenyiwei
一般理解“融资性贸易”是指不具有一般贸易的实质（不涉及商品所有权上主要风险和报酬的转移）而以融资为实质的交易，不能确认收入和成本，只能按融资业务处理；大宗商品贸易具备贸易的本质特征即包含了商品所有权上风险和报酬的实质转移因素，可以确认商品销售收入和成本。